# 请教陈版-企业清算时递延所得税资产和负债的处理

提问人：ceilinyu 时间：2012-12-21 14:23:57
回复 joannally 的帖子
若清算时坏账已形成可税前抵扣的凭证，则可以税前扣除，否则不可以，清算时固定资产处置价格与原计税价格之差应纳所所税

回答人：chenyiwei
基本赞同。在清算结束时仍存在的递延税项，在完成税务注销后，相应转清算损益处理。

提问人：ying0518 时间：2012-12-26 16:38:14
请教陈版，清算报表中若出现账面价值和计税基础的差异，不能确认递延所得税影响吗？

回答人：chenyiwei
清算报告采用非持续经营的特殊基础编制，目前并无统一的格式。如果在编制基础和会计政策中对拟确认的递延所得税的事项作出说明并说明具体标准，并且确实符合递延税项确认的一般原则的，也可接受，但实务中少见。